# 在BT模式下，业主要如何做会计处理及规避纳税风险？

提问人：大潘 时间：2011-09-30 16:09:01
我公司是一家国有资产的公司，政府委任我公司作为某项项目的业主，并代建该项项目。但是我公司没有做项目的资质，只能以招标的形式给别的公司做，再以回购的形式回收改项目。在这样的情况下，我公司要如何做会计核算，要缴纳什么税种？

回答人：chenyiwei
上市公司执行企业会计准则监管问题解答（ 2011 年第 1 期，总第 5 期） 中国证监会会计部 2011 年 1 月 4 日问题 3 ：部分上市公司采用BT（建设-移交）模式参与公共基础设施建设，合同授予方是政府（包括政府有关部门或政府授权的企业），BT项目公司负责该项目的投融资和建设，项目完工后移交给政府，政府根据回购协议在规定的期限内支付回购资金（含占用资金的投资回报）。对于此类BT业务，应如何进行会计处理？ 解答：对于符合上述条件的BT业务，应参照企业会计准则对BOT业务的相关会计处理规定进行核算：项目公司同时提供建造服务的，建造期间，对于所提供的建造服务按照《企业会计准则第 15 号--建造合同》确认相关的收入和成本，建造合同收入按应收取对价的公允价值计量，同时确认长期应收款；项目公司未提供建造服务的，应按照建造过程中支付的工程价款等考虑合同规定，确认长期应收款。其中，长期应收款应采用摊余成本计量并按期确认利息收入，实际利率在长期应收款存续期间内一般保持不变。 本问题解答发布前相关BT业务未按上述规定进行处理的，应当进行追溯调整，追溯调整不切实可行的除外。